臺灣板橋地方法院刑事判決　　　　　　 100年度訴字第2006號
公　訴　人　臺灣板橋地方法院檢察署檢察官
被　　　告　劉昌讓
上列被告因搶奪等案件，經檢察官提起公訴（100 年度偵字第17
591 號），本院依簡式審判程序，判決如下：
    主  文
劉昌讓共同竊盜，累犯，處有期徒刑肆月。又共同意圖為自己不
法之所有，而搶奪他人之動產，累犯，處有期徒刑拾月。應執行
有期徒刑壹年。
    事  實
一、劉昌讓前於民國96年間因竊盜案件，經臺灣士林地方法院以
    96年度易字第556 號判處有期徒刑8 月確定；又於同年間因
    偽造文書案件，經同院以95年度訴字第450 號判處有期徒刑
    3 月確定；復於同年間因施用第一級、第二級毒品案件，經
    同院以96年度訴字第483 號判處有期徒刑7 月、7 月、3 月
    、3 月，並均予以減刑及定應執行刑有期徒刑7 月確定；嗣
    經同院以96年度聲減字第3242號就首揭竊盜、偽造文書二案
    所處徒刑部分裁定均予以減刑，並應與上開施用毒品一案所
    處徒刑部分合併執行有期徒刑1 年確定。再於97年間因施用
    第一級、第二級毒品案件，經同院以97年度訴字第415 號判
    處有期徒刑7 月、7 月、4 月，應執行有期徒刑1 年4 月確
    定；又於同年間因詐欺案件，經同院以97年度易字第889 號
    判處有期徒刑4 月，並經臺灣高等法院以97年度上易字第16
    92號判決駁回上訴確定；另於同年間因竊盜案件，經臺灣士
    林地方法院以97年度士簡字第981 號判處有期徒刑4 月確定
    ；嗣經臺灣高等法院以99年度聲字第31號裁定末三案所處徒
    刑部分應合併執行有期徒刑1 年10月確定。乃入監接續執行
    前揭諸刑，於99年7 月23日縮短刑期假釋出監，於同年11月
    30日縮刑期滿而假釋未經撤銷，視為已執行完畢（於本案均
    構成累犯）。
二、詎劉昌讓猶不知悔改，竟與真實姓名年籍不詳、綽號「阿華
    」之成年男子意圖為自己不法之所有，共同基於竊盜及搶奪
    之犯意聯絡，於100 年6 月13日上午11時許，為覓充作搶奪
    時使用之交通工具，行經臺北市○○區○○路16巷8 號前，
    見黎富雄所有之車牌號碼CGS-881 號普通重型機車停放路旁
    ，無人看管，認有機可乘，即由「阿華」在旁把風，劉昌讓
    則持自備之鑰匙1 支發動前開機車，而共同竊取該機車得手
    。渠等旋即騎乘上開機車沿路搜尋搶奪之目標，迨於同日中
    午12時15分許，見李黃美棗獨自行走於新北市○○區○○路
    167 巷14號前，認有機可趁，遂由「阿華」騎乘該機車搭載
    劉昌讓尾隨李黃美棗，劉昌讓則趁李黃美棗不及防備之際，
    猝然自李黃美棗後方，以徒手施以不法之腕力，搶奪李黃美
    棗攜帶之皮包1 個（內有現金新臺幣400 元、健保卡1 張、
    老人卡1 張、眼鏡1 支等物）。得手後旋即共乘上開機車逃
    離現場，並將搶得之前揭皮包及其內除現金以外之物品丟棄
    ，逕取走現金共同花用殆盡。嗣經李黃美棗及黎富雄報警處
    理，經警調閱案發現場附近之監視錄影畫面，而循線查悉上
    情。
三、案經李黃美棗及黎富雄訴由新北市政府警察局蘆洲分局移請
    臺灣板橋地方法院檢察署檢察官偵查起訴。
    理  由
一、本案被告劉昌讓所犯係死刑、無期徒刑、最輕本刑為3 年以
    上有期徒刑以外之罪，其於準備程序中就被訴事實為有罪之
    陳述，經本院告知簡式審判程序之旨，並聽取公訴人、被告
    之意見後，經合議庭裁定由受命法官獨任進行簡式審判程序
    ，合先敘明。
二、上揭犯罪事實，業經被告迭於警詢、偵查中及本院審理時均
    供承不諱（見臺灣板橋地方法院檢察署100 年度偵字第1759
    1 號偵查卷第4 至13頁、第79至80頁、本院100 年9 月15日
    簡式審判筆錄第2 頁），核與證人即告訴人李黃美棗及黎富
    雄於警詢時指訴之情節相符（見同上查卷第14至18頁），並
    有失車－案件基本資料詳細畫面報表1 份、監視錄影畫面翻
    拍照片及現場照片共20張在卷可稽（見同上偵查卷第34至44
    頁），足認被告自白確與事實相符，堪值採信。是本案事證
    明確，被告犯行堪以認定，應予依法論罪科刑。
三、核被告所為，係犯刑法第320 條第1 項之竊盜罪及同法第32
    5 條第1 項之搶奪罪。被告與「阿華」就上開2 罪，均有犯
    意聯絡及行為分擔，為共同正犯。又被告所犯上開2 罪間，
    其犯意各別，行為互殊，應予分論併罰。另被告受有如事實
    欄所示有期徒刑之宣告，於99年7 月23日縮短刑期假釋出監
    ，於99年11月30日縮刑期滿而假釋未經撤銷，視為已執行完
    畢，此有臺灣高等法院被告前案紀錄表1 件在卷足憑（附於
    本院卷），其於5 年內分別故意再犯本案有期徒刑以上之罪
    ，均構成累犯，皆應依刑法第47條第1 項規定加重其刑。爰
    審酌被告年值青壯，竟不思正道取財，貪慾圖便，先竊取機
    車，並用以行搶路人，足以危害他人生命、身體之安全，影
    響社會治安程度非輕，兼衡其犯罪動機、目的、手段、竊盜
    及搶奪所獲財物之價值、犯罪後坦承犯行，態度尚屬良好等
    一切情狀，分別量處如主文所示之刑，並定其應執行之刑，
    以示懲儆。
四、至被告行竊時所用之自備鑰匙，則未據扣案，復無證據足資
    證明現仍存在而尚未滅失，為免將來執行困難，爰不予宣告
    沒收，附此敘明。
據上論斷，應依刑事訴訟法第273 條之1 第1 項、第299 條第1
項前段，刑法第28條、第320 條第1 項、第325 條第1 項、第47
條第1 項、第51條第5 款，刑法施行法第1 條之1 第1 項、第2
項前段，判決如主文。
本案經檢察官林建良到庭執行職務。
中    華    民    國   100    年    9     月    30    日
                  刑事第二十一庭法  官  王瑜玲
以上正本證明與原本無異
如不服本判決應於送達後10日內向本院提出上訴狀
                                書記官  林君縈
中    華    民    國   100    年    9     月    30    日
附錄本案論罪科刑法條全文：
中華民國刑法第320條
（普通竊盜罪、竊佔罪）
意圖為自己或第三人不法之所有，而竊取他人之動產者，為竊盜
罪，處5 年以下有期徒刑、拘役或5 百元以下罰金。
意圖為自己或第三人不法之利益，而竊佔他人之不動產者，依前
項之規定處斷。
前二項之未遂犯罰之。
中華民國刑法第325條
（普通搶奪罪）
意圖為自己或第三人不法之所有，而搶奪他人之動產者，處6 月
以上5 年以下有期徒刑。
因而致人於死者，處無期徒刑或7 年以上有期徒刑，致重傷者，
處3 年以上10年以下有期徒刑。
第 1 項之未遂犯罰之。